---
title: "Collect Model Selection Results of Carcass"
output:
  rmarkdown::html_vignette: default
  rmarkdown::pdf_document: default
vignette: >
  %\VignetteIndexEntry{Collect Model Selection Results of Carcass}
  %\VignetteEncoding{UTF-8}
  %\VignetteEngine{knitr::rmarkdown}
---

```{r, include = FALSE}
knitr::opts_chunk$set(
  collapse = TRUE,
  comment = "#>"
)
```

```{r setup}
library(ModelSelection)
```


# Hintergrund
Modellselektion bestimmt aus einer Menge von möglichen fixen Effekte und Covariablen diejenigen Elemente, welche für die Erklärung der Variablität in der Zielvariablen einen wichtigen Beitrag leisten. Diese wichtigen fixen Effekte und Covariablen werden in den gemischten linearen Modelle für die Varianzkomponentenschätzung und die Zuchtwertschätzung verwendet.

Varianzkomponenten werden häufig basierend auf Stichproben geschätzt. Die resultierenden Varianzkomponenten geschätzt aufgrund der Stichproben werden gemittelt. Somit kann es auch Sinn machen die Modellselektion für die einzelnen Stichproben zu machen.

Diese Vignette soll zeigen, wie Resultate aus verschiedenen Modellselektionsprozessen kombiniert werden können.


# Modellselektion
In den vorliegenden Stichproben werden nun Modellselektion gemacht und die Resultate werden in einer Tabelle zusammengefasst. Als erstes müssen wir die Zielgrösse bestimmen.  

```{r}
# first sample to determine the column names of the result tibble
vec_sample_path <- "../../../work_ModellSelektion_optimiz/multibreed_optimize_ForModellSelektion/Sample1/fleisch.out"

### # Sophie: Depending of the file-extension, different reading functions
if(assertthat::has_extension(path = vec_sample_path, ext = "csv")){
  tbl_cur_sample <- readr::read_csv(file = vec_sample_path)
} else if(assertthat::has_extension(path = vec_sample_path, ext = "txt") || assertthat::has_extension(path = vec_sample_path, ext = "out")){
  tbl_cur_sample <- readr::read_delim(file = vec_sample_path, delim = " ") 
} else{
  stop(" * ERROR: Cannot find a defined file-extension: ", vec_sample_path)
}

### # Sophie: Remove some columns should be given as parameter in the function
vec_ignoring_columns <- c("herdyear","herd","prodsystem","calfcull","controlcull","ageVK","slaughterCategory","branding",
                          "cccn","ccco","ccan","ccas","ccvn","ccvo",
                          "cwcn","cwco","cwan","cwas","cwao","cwvn","cwvo",
                          "cfcn","cfco","cfan","cfas","cfao","cfvn","cfvo",
                          "cacn","caco","caan","caas","caao","cavn","cavo",
                          "ind")
require(dplyr)
tbl_cur_sample <- tbl_cur_sample %>% select(-c(vec_ignoring_columns))

### # Sophie: Convert all fixed effects into factors
vec_fixeffect_columns <- c("sex","abattoir","classifier","yearsaison","breedcomb","Effekt_HeterosisSumHet","Effekt_RekombinationSumRec")
for(fx in vec_fixeffect_columns){
    tbl_cur_sample[[fx]] <- as.factor(tbl_cur_sample[[fx]])
}

s_response <- "ccao"
vec_pred <- setdiff(names(tbl_cur_sample), s_response) ### # Sophie: vec_pred unterscheidet nach Fix/Covariable?
# vector of column names
vec_col <- c("(Intercept)", vec_pred)
# Modellselektion
formula.full <- as.formula(paste( s_response, paste0(vec_pred, collapse = " + "), sep = " ~ "))
lm.full <- lm(formula = formula.full, data = tbl_cur_sample)
(k <- olsrr::ols_step_backward_aic(model = lm.full))
# collect results
# res[1, names(coefficients(k$model))] <- 1
```

Die Zusammenstellung der Resultate der Modellselektion über eine Anzahl von Samples wird in der folgenden Funktion gemacht. 


```{r, eval=FALSE}
collect_ols_results <- function(pvec_sample, ps_response){
  # read the first sample
  tbl_first_sample <- readr::read_csv(file = pvec_sample[1], col_types = readr::cols())
  # check that ps_response is in colnames(tbl_first_sample)
  if (!ps_response %in% colnames(tbl_first_sample))
    stop(" * ERROR: Cannot find response variable: ", ps_response, " in columnnames of first sample.")
  # determine the predictors from column of first sample
  vec_pred <- setdiff(names(tbl_first_sample), ps_response)
  # the vector of column names of the result tibble
  vec_col <- c("SampleID", "(Intercept)", vec_pred, "AIC")
  
  # determine the number of samples
  n_nr_sample <- length(pvec_sample)
  # initialise the result tibble
  tbl_result <- tibble::as_tibble(matrix(0, nrow = n_nr_sample, ncol = length(vec_col)))
  colnames(tbl_result) <- vec_col

  # specify the formula for the full model
  formula.full <- as.formula(paste( ps_response, paste0(vec_pred, collapse = " + "), sep = " ~ "))

  # loop over the samples and do the model selection
  for (sidx in seq_along(pvec_sample)){
    tbl_cur_sample <- readr::read_csv(file = pvec_sample[sidx], col_types = readr::cols())
    lm.full.cur <- lm(formula = formula.full, data = tbl_cur_sample)
    ols_result <- olsrr::ols_step_backward_aic(model = lm.full.cur)
    tbl_result[sidx, names(coefficients(ols_result$model))] <- 1
    tbl_result[sidx, "AIC"] <- ols_result$aics[length(ols_result$aics)]
    tbl_result[sidx, "SampleID"] <- sidx
  }
  
  # return the resulting tibble    
  return(tbl_result)  
}
```

The above function is tested by the following call

```{r}
tbl_ols_result <- collect_ols_results(pvec_sample = vec_sample_path, ps_response = "mpg")
knitr::kable(tbl_ols_result)
```


# Clean Up
Die Datenfiles mit den Stichproben brauchen wir nicht mehr. 

```{r}
fs::file_delete(path = file.path(tmpdir, vec_sample_files))
```


# Session Info
```{r}
sessioninfo::session_info()
```

