---
title: "Collecting stepAIC Results"
output: rmarkdown::html_vignette
vignette: >
  %\VignetteIndexEntry{Collecting stepAIC Results}
  %\VignetteEngine{knitr::rmarkdown}
  %\VignetteEncoding{UTF-8}
---

```{r, include = FALSE}
knitr::opts_chunk$set(
  collapse = TRUE,
  comment = "#>"
)
```

```{r setup}
library(ModelSelection)
```


# Hintergrund
Modellselektion für fixe lineare Modelle wird mit `MASS::stepAIC()` gemacht. Dieses Package bietet Funktionalität zur Zusammenstellung von Modellselektionsresultaten über verschiedene Stichprobendatensätze. 


# Funktionalität
Die Zusammenstellung der Resultate ist in der Funktion `collect_stepAIC_results` umgesetzt. 


# Beispiel
Die Funktion `collect_stepAIC_results` soll am folgenden Beispiel getestet werden.

```{r}
# get vector with sample data
vec_sample_path <- c(system.file("extdata", "sample1","fleisch.out", package = "ModelSelection"),
                     system.file("extdata", "sample2","fleisch.out", package = "ModelSelection"))
if (!all(file.exists(vec_sample_path)))
  stop(" * ERROR: Cannot find sample data file: ", vec_sample_path)

# specify a vector with columns to be ignored (incl. the traits)
vec_ignoring_columns <- c("herdyear","herd","prodsystem","calfcull","controlcull","ageVK","slaughterCategory","branding",
                          "cccn","ccco","ccan","ccas","ccao","ccvn","ccvo",
                          "cwcn","cwco","cwan","cwas","cwao","cwvn","cwvo",
                          "cfcn","cfco","cfan","cfas","cfao","cfvn","cfvo",
                          "cacn","caco","caan","caas","caao","cavn","cavo",
                          "ind")

# specify a vector of fixed effects
vec_fixeffect_columns <- c("sex","abattoir","classifier","yearsaison","breedcomb","Effekt_HeterosisSumHet","Effekt_RekombinationSumRec")

# specify response
s_response <- "ccao"
```

```{r, echo=TRUE, warning=FALSE}
# call function
tbl_collected_results <- collect_stepAIC_results(pvec_sample = vec_sample_path,
                                                 ps_response = s_response,
                                                 pvec_ignoring_columns = setdiff(vec_ignoring_columns, s_response),
                                                 pvec_fixeffect_columns = vec_fixeffect_columns)

```

Definition von dem Modell wird

* für die fixen Effekte in 'pvec_fixeffect_columns'

* für die Merkmale in 'ps_response' 

* für die Covariable implizit, indem sie weder in 'pvec_fixeffect_columns' noch in 'pvec_ignoring_columns' vorhanden sind.

Alles andere unnötige Informationen, wo in dem Datensatz sich befindet, wird in 'pvec_ignoring_columns' gespeichert.

```{r echo=FALSE}
knitr::kable(tbl_collected_results, caption = s_response)
```

Die Resultaten pro Merkmale sind in der Tabelle aufgezeigt. Pro Stichprobe (Sample) wird eine Zeile herstellt. Das optimale Modell für jede Stichprobe ist erischtlich, indem die fixen Effekte und/oder Covariable ein eins zugewiesen ist. Anschliessend ist die Zusammenstellung von Modellselektionsresultaten über verschiedene Stichprobendatensätze ersichtlich und es kann entscheiden werden, welche fixen Effekt und/oder Covariable behalten werden sollen.

# Template
Es besteht ein Template, welches mit einem Parameter-File ab dem Terminal ausgeführt werden kann, um ein HTML-Dokument mit der Zusammenstellung von Modellselektionsresultaten über verschiedene Stichprobendatensätze darzustellen. 

Um dieses Template zu verwenden, müsst ihr ein Paramter-File mit Ihren Angaben herstellen. Das Parameter-File muss folgende Angaben haben:

* dir = Pfad wo sich die Daten für Modellselektion befinen

* loop_part = Pfad-Teil, wo es soll darauf loopen

* num_sample = Anzahl Stichproben

* filename = File Name

* traits = Merkmalsname

* fixeffects = Name des fixen Effekten

* colnames2ignore = Spalte zu ignorieren (Aufpassen: dazu soll die Merkmalsnamen intergriert sein)

Dann sieht der Parameter-File so aus:

```{r, eval=FALSE}
list(dir = "/Users/skn/muku_Carcass/prog/ModelSelection/inst/extdata/",
    loop_part = "sample",
    num_sample = 2,
    filename = "fleisch.out",
    traits = c("ccao"),
    colnames2ignore = c("herdyear","herd", "prodsystem", "calfcull", "controlcull", "ageVK","slaughterCategory", "branding",
    "cccn", "ccco", "ccan", "ccas", "ccao", "ccvn", "ccvo",
    "cwcn", "cwco", "cwan", "cwas", "cwao", "cwvn", "cwvo",
    "cfcn", "cfco", "cfan", "cfas", "cfao", "cfvn", "cfvo",
    "cacn", "caco", "caan", "caas", "caao", "cavn", "cavo","ind"),
    fixeffects = c("sex", "abattoir", "classifier", "yearsaison","breedcomb", "Effekt_HeterosisSumHet", "Effekt_RekombinationSumRec"))
```

Sobald, dass das RPackage installiert ist, könnt ihr das Template auf den Terminal mit diesem Befehl ausführen:

```{bash, eval=FALSE}
R -e "rmarkdown::render(file.path(system.file(package = 'ModelSelection'), 'template.Rmd'), params = dget(file = 'pardir/template.par'), output_dir = 'outputdir')"
```

