---
title: "Collecting stepAIC Results"
output: rmarkdown::html_vignette
vignette: >
  %\VignetteIndexEntry{Collecting stepAIC Results}
  %\VignetteEngine{knitr::rmarkdown}
  %\VignetteEncoding{UTF-8}
---

```{r, include = FALSE}
knitr::opts_chunk$set(
  collapse = TRUE,
  comment = "#>"
)
```

```{r setup}
library(ModelSelection)
```


# Hintergrund
Modellselektion für fixe lineare Modelle wird mit `MASS::stepAIC()` gemacht. Dieses Package bietet Funktionalität zur Zusammenstellung von Modellselektionsresultaten über verschiedene Stichprobendatensätze. 


# Funktionalität
Die Zusammenstellung der Resultate ist in der Funktion `collect_stepAIC_results` umgesetzt. 


# Beispiel
Die Funktion `collect_stepAIC_results` soll am folgenden Beispiel getestet werden.

```{r}
# get vector with sample data
vec_sample_path <- c(system.file("extdata", "sample1","fleisch.out", package = "ModelSelection"),
                     system.file("extdata", "sample2","fleisch.out", package = "ModelSelection"))
if (!all(file.exists(vec_sample_path)))
  stop(" * ERROR: Cannot find sample data file: ", vec_sample_path)

# specify a vector with columns to be ignored (incl. the traits)
vec_ignoring_columns <- c("herdyear","herd","prodsystem","calfcull","controlcull","ageVK","slaughterCategory","branding",
                          "cccn","ccco","ccan","ccas","ccvn","ccvo",
                          "cwcn","cwco","cwan","cwas","cwao","cwvn","cwvo",
                          "cfcn","cfco","cfan","cfas","cfao","cfvn","cfvo",
                          "cacn","caco","caan","caas","caao","cavn","cavo",
                          "ind")

# specify a vector of fixed effects
vec_fixeffect_columns <- c("sex","abattoir","classifier","yearsaison","breedcomb","Effekt_HeterosisSumHet","Effekt_RekombinationSumRec")

# specify response
s_response <- "ccao"

tbl_collected_results <- collect_stepAIC_results(pvec_sample = vec_sample_path,
                                                 ps_response = s_response,
                                                 pvec_ignoring_columns = vec_ignoring_columns,
                                                 pvec_fixeffect_columns = vec_fixeffect_columns)
```

The results are shown in the following table

```{r echo=FALSE}
knitr::kable(tbl_collected_results)
```

