---
title: "Check_optimiz_HetORBreedcomb"
author: "Sophie Kunz"
date: "21 April 2020"
output: pdf_document
---

```{r setup, include=FALSE}
knitr::opts_chunk$set(echo = TRUE)
```

```{r, include=FALSE, warning=FALSE}
library(dplyr)
library(ggplot2)
```

# Analyse Daten

```{r, include=FALSE}
### # Read dataset
s_data_file <- "../../../work_ModellSelektion_optimiz/fleisch.out"
tbl_data <- readr::read_delim(file = s_data_file, delim = " ")
rm(s_data_file)
tbl_data <- tbl_data %>% select(-c(herdyear,herd,calfcull,controlcull,ageVK,slaughterCategory,branding,ccvn,ccvo,cwvn,cwvo,cfvn,cfvo,cavn,cavo))
names(tbl_data)[30] <- "het"
names(tbl_data)[31] <- "rec"


### # Convert all fixed effects info factors
tbl_data$sex <- as.factor(tbl_data$sex)
tbl_data$abattoir <- as.factor(tbl_data$abattoir)
tbl_data$classifier <- as.factor(tbl_data$classifier)
tbl_data$yearsaison <- as.factor(tbl_data$yearsaison)
tbl_data$breedcomb <- as.factor(tbl_data$breedcomb)
tbl_data$prodsystem <- as.factor(tbl_data$prodsystem)
tbl_data$het <- as.factor(tbl_data$het)
tbl_data$rec <- as.factor(tbl_data$rec)
str(tbl_data)
```

Anzahl pro Produktionssystem der Stichprobe nach Anteil vom gesamten Datensatz:

```{r}
#Grossviehmast
tbl_data %>% filter(ccao != 0) %>% tally()
```
```{r}
#Natura-Beef
tbl_data %>% filter(ccan != 0) %>% tally()
```
```{r}
#SwissPrimBeef
tbl_data %>% filter(ccas != 0) %>% tally()
```

```{r}
#Kälbermast
tbl_data %>% filter(ccco != 0) %>% tally()
```

```{r}
#Natura-Veal
tbl_data %>% filter(cccn != 0) %>% tally()
```

# Analyse Effekt

## Heterosis Besetzung

```{r}
#Grossviehmast
tbl_data %>% filter(ccao != 0) %>% group_by(het) %>% count()
```

Irgendetwas ist komisch bei der Besetzung von Heterosis für Grossviehmast. Die meisten sind im Effekt-Code 1. In diesem Effekt gemäss das Programm codeEff_HetRec.f90 sind die Tiere darein wo kein Heterosiskoeffizient gerechnet werden konnte. Die Frage ist nun wieso?

Um nachvollziehen zu können, braucht es ein paar Tiere, welche in diesem Effekt-Code 1 sind:

```{r}
tbl_data %>% filter(ccao != 0) %>% filter(het == 1) %>% select(ind, het) %>% head()
```

Der Fehler lag im prepDataVCE_optimiz.sh Linie 327. Es sind die falsche Spalten "SumHet;SumRec" rausgeschrieben worden.

## Yearsaison für Natura-Veal

### Fleischigkeit
```{r}
tbl_nv <- tbl_data %>% filter(cccn != 0)
ggplot(tbl_nv, aes(x=yearsaison, y=cccn)) +
  geom_boxplot()
```

### Fettabdeckung

```{r}
ggplot(tbl_nv, aes(x=yearsaison, y=cfcn)) +
  geom_boxplot()
```

### Schlachtgewicht

```{r}
ggplot(tbl_nv, aes(x=yearsaison, y=cwcn)) +
  geom_boxplot()
```

### Schlachtalter
```{r}
ggplot(tbl_nv, aes(x=yearsaison, y=cacn)) +
  geom_boxplot()
```

