---
title: "Collecting stepAIC Results Carcass With Covariables"
output: rmarkdown::html_vignette
params:
  dir: ""
  num_sample: ""
vignette: >
  %\VignetteIndexEntry{Collecting stepAIC Results}
  %\VignetteEngine{knitr::rmarkdown}
  %\VignetteEncoding{UTF-8}
---

```{r, include = FALSE}
knitr::opts_chunk$set(
  collapse = TRUE,
  comment = "#>"
)
```

```{r setup}
library(ModelSelection)
```


# Hintergrund
Modellselektion für fixe lineare Modelle wird mit `MASS::stepAIC()` gemacht. Dieses Package bietet Funktionalität zur Zusammenstellung von Modellselektionsresultaten über verschiedene Stichprobendatensätze. Die Zusammenstellung der Resultate ist in der Funktion `collect_stepAIC_results` umgesetzt.

# Anwendung
Modellselektion für Schlachtmerkmale unterteilt nach Produktionssystem, wobei Schlachtalter sowie Heterosis und Rekombination als Covariable enthaltet ist.

Die zwei ersten Buchstaben:

* cc = carcass conformation (Fleischigkeit)

* cf = carcass fat (Fettabdeckung)

* cw = carcass weight (Schlachtgewicht)

Die zwei letzten Buchstaben:

* cn = Natura-Veal

* co = Kälbermast

* an = Natura-Beef

* as = SwissPrimBeef&NaturaFarm

* ao = Grossviehmast

## Fleischigkeit und Fettabdeckung
```{r, echo=FALSE}
# get vector with sample data
n_nr_sample <- params$num_sample
s_dir_path <- params$dir
vec_sample_dir <- sapply(1:n_nr_sample, 
                        function(x) paste0(s_dir_path,"/Sample", x, collapse = ""), 
                        USE.NAMES = FALSE)
vec_sample_files <- "fleisch_Sum.out"
vec_sample_path <- file.path(vec_sample_dir, vec_sample_files)
if (!all(file.exists(vec_sample_path)))
  stop(" * ERROR: Cannot find sample data file: ", vec_sample_path)

# specify the traits
vec_reponse <- c("cccn","ccco","ccan","ccas","ccao",
                 "cfcn","cfco","cfan","cfas","cfao")

# specify a vector with columns to be ignored
vec_ignoring_columns <- c("herdyear","herd","prodsystem","calfcull","controlcull","ageVK","slaughterCategory","branding",
                          "cccn","ccco","ccan","ccas","ccao","ccvn","ccvo",
                          "cwcn","cwco","cwan","cwas","cwao","cwvn","cwvo",
                          "cfcn","cfco","cfan","cfas","cfao","cfvn","cfvo",
                          "cacn","caco","caan","caas","caao","cavn","cavo",
                          "ind","Effekt_HeterosisSumHet","Effekt_RekombinationSumRec")

# specify a vector of fixed effects
vec_fixeffect_columns <- c("sex","abattoir","classifier","yearsaison","breedcomb")
```

```{r,results='asis', warning=FALSE, echo=FALSE}
for(s_response in vec_reponse){
  
  tbl_collected_results <- collect_stepAIC_results(pvec_sample = vec_sample_path,
                                                   ps_response = s_response,
                                                   pvec_ignoring_columns = setdiff(vec_ignoring_columns, s_response),
                                                   pvec_fixeffect_columns = vec_fixeffect_columns)
  
  print(knitr::kable(tbl_collected_results, caption = s_response))
  
}
```

## Schlachtgewicht

Im Gegensatz zu Fleischigkeit und Fettabdeckung enthält das Schlachtgewicht keine Klassifierer als fixen Effekt.

```{r, echo=FALSE}
# specify the traits
vec_reponse_cw <- c("cwcn","cwco","cwan","cwas","cwao")
# specify a vector with columns to be ignored
vec_ignoring_columns_cw <- c("herdyear","herd","prodsystem","calfcull","controlcull","ageVK","slaughterCategory","branding","classifier",
                              "cccn","ccco","ccan","ccas","ccao","ccvn","ccvo",
                              "cwcn","cwco","cwan","cwas","cwao","cwvn","cwvo",
                              "cfcn","cfco","cfan","cfas","cfao","cfvn","cfvo",
                              "cacn","caco","caan","caas","caao","cavn","cavo",
                              "ind","Effekt_HeterosisSumHet","Effekt_RekombinationSumRec")
# specify a vector of fixed effects
vec_fixeffect_columns_cw <- c("sex","abattoir","yearsaison","breedcomb")
```

```{r,results='asis', warning=FALSE, echo=FALSE}
for(mrkml in vec_reponse_cw){
  
  tbl_collected_results_cw <- collect_stepAIC_results(pvec_sample = vec_sample_path,
                                                   ps_response = mrkml,
                                                   pvec_ignoring_columns = setdiff(vec_ignoring_columns_cw, mrkml),
                                                   pvec_fixeffect_columns = vec_fixeffect_columns_cw)
  
  print(knitr::kable(tbl_collected_results_cw, caption = mrkml))
  
}
```
