---
title: "Analyse Natura-Veal mit Fokus auf Abattoir und Klassierer"
author: "Sophie Kunz"
date: "6 5 2020"
output:
  pdf_document: default
  html_document: default
---

```{r setup, include=FALSE}
knitr::opts_chunk$set(echo = TRUE)
```

```{r, include=FALSE, warning=FALSE}
library(dplyr)
library(ggplot2)
```


# Hintergrund
Aus den Ergebnissen der Modellselektion hat sich rausgestellt, dass oft bei den Merkmalen von Natura-Veal der Klassierer und/oder Schlachthof entfernt sein sollte. 

Es wird hier geschaut in dem ganzen Datensatz:

```{r, include=FALSE}
### # read data
s_daten <- "../../../../work_ModellSelektion_optimiz/Sample6/fleisch.out"
tbl_daten <- readr::read_delim(file = s_daten, delim = " ")
rm(s_daten)
### # ignore some columns
tbl_daten <- tbl_daten %>% select(-c(1:2,5:13,17:22,24:29,31:36,38:43,45,46))
tbl_NV <- tbl_daten %>% filter(slaughterCategory == "KV" & branding == 1)
```

* wieviel Klassierer vorhanden sind?

```{r, echo=FALSE}
tbl_daten %>% count(classifier, sort = TRUE)
```

wieviel Klassierer sind nur bei Natura-Veal vorhanden?

```{r, echo=FALSE}
tbl_NV %>% count(classifier, sort = TRUE)
```

* Ob diese Klassierer in verschiedene Schlachthöfe taxieren, allgemein sowie spezifisch zu Natura-Veal?

ja, Klassierer taxieren in verschiedene Schlachthöfe, da sie von Proviande angestellt sind und nicht vom Schlachthof. Beispiel von dem Klassierer mit den meisten klassierte Tiere bei verschiedene Schlachthöfe:

```{r, echo=FALSE}
tbl_daten %>% filter(classifier == 15) %>% group_by(classifier, abattoir) %>% count(sort = TRUE)
```

Klassierer per Schlachthof für Natura-Veal sieht so aus:

```{r, echo=FALSE}
tbl_NV %>% group_by(classifier, abattoir) %>% count(sort = TRUE)
```

* Bei Natura-Veal, ob die Tiere nur bei einem Schlachthof geschlachtet werden?

Die Natura-Veal werden v.a. in einem Schlachthof geliefert, wo mit 4 kodiert ist.

```{r, echo=FALSE}
tbl_NV %>% count(abattoir,sort = TRUE)
```

Der Schlachthof kodiert mit 4 ist Bell von Oesingen.
