---
title: "Analyse Lösung vom Effekt Rassenkombination vs Heterosis/Rekombination"
author: "Sophie Kunz"
date: "30 4 2020"
output:
  pdf_document: default
  html_document: default
---

```{r setup, include=FALSE}
knitr::opts_chunk$set(echo = TRUE)
```

```{r, include=FALSE, warning=FALSE}
library(dplyr)
library(ggplot2)
```


# Hintergrund
Aus den Ergebnissen der Modellselektion hat sich rausgestellt, dass sowohl der fixen Effekt Rassenkombination wie auch Heterosis und Rekombination im Modell für alle Schlachtmerkmale enthalten sollten. Dieses Ergebnis ist unerwartet. 

# Ziel
Analyse aus dem gesamten Datensatz von den Lösung aus der Modellselektion für Rassenkombination sowie Heterosis und Rekombination.

# Vorgehen
Der Merkmalsblock Schlachtgewicht wurde ausgewählt, da es ist der "sauberste" erhobene Merkmal. Dann wird die Lösung vom Effekt Rassenkombination und entsprechend Heterosis und Rekombination wo die Rassenkombination am meisten Beobachtungen enthält. Mit dem wird erhofft einerseits die Lösung wie auch die Logik von Effekt kontrolliert.

# Analyse

Die wichtigsten Rassenkombination nach Effektstuffen sortieren. Gemäss `log_CarcassPlausibilisieren` bedeuten die wichtigsten Effekt nach absteigende Anzahl Beobachtung folgendes:

```{r, echo=TRUE}
#Absteigende Beobachtung pro Effektstuffe
#Effect Key = BV.BV Effect Code = 4 Number of obs for Effect = 138694
#Effect Key = LM.BV Effect Code = 1 Number of obs for Effect = 74443
#Effect Key = HO.HO Effect Code = 15 Number of obs for Effect = 50063
#Effect Key = LM.KR Effect Code = 16 Number of obs for Effect = 34322
#Effect Key = LM.HO Effect Code = 23 Number of obs for Effect = 23617
#Effect Key = SI.SI Effect Code = 9 Number of obs for Effect = 21000
#Effect Key = UF.BV Effect Code = 26 Number of obs for Effect = 16147
#Effect Key = LM.SF Effect Code = 8 Number of obs for Effect = 11659
#Effect Key = AN.AN Effect Code = 19 Number of obs for Effect = 11013
#Effect Key = LM.SI Effect Code = 10 Number of obs for Effect = 10563
```

## Modellselektion mit dem Merkmal Schlachtgewicht Grossviehmast

Aufpassen die Einheit vom Schlachtgewicht ist nicht kg, sondern kg/100. Dies ist mit der Interpretation der Lösung zu beachten. Die Lösung für Schlachtgewicht Grossviehmast `cwao` bei der Modellselektion beobachten.

```{r, echo=FALSE}
# specify the traits
ps_response <- c("cwao")
# specify a vector with columns to be ignored
vec_ignoring_columns_cw <- c("herdyear","herd","prodsystem","calfcull","controlcull","ageVK","slaughterCategory","branding","classifier",
                              "cccn","ccco","ccan","ccas","ccao","ccvn","ccvo",
                              "cwcn","cwco","cwan","cwas","cwao","cwvn","cwvo",
                              "cfcn","cfco","cfan","cfas","cfao","cfvn","cfvo",
                              "cacn","caco","caan","caas","caao","cavn","cavo",
                              "ind")
pvec_ignoring_columns = setdiff(vec_ignoring_columns_cw, ps_response)
# specify a vector of fixed effects
pvec_fixeffect_columns <- c("sex","abattoir","yearsaison","breedcomb","Effekt_HeterosisSumHet","Effekt_RekombinationSumRec")
ps_sample_path <- "../../../../work_ModellSelektion_optimiz/Sample6/fleisch.out"
pb_trace = FALSE
```

```{r, include=FALSE}
tbl_first_sample <- readr::read_delim(file = ps_sample_path, delim = " ", col_types = readr::cols())
tbl_first_sample <- tbl_first_sample %>% dplyr::select(-c(pvec_ignoring_columns))
tbl_first_sample <- tbl_first_sample[tbl_first_sample[[ps_response]] != 0,]
vec_pred <- setdiff(names(tbl_first_sample), ps_response)
formula.full <- as.formula(paste( ps_response, paste0(vec_pred, collapse = " + "), sep = " ~ "))
```

Das Modell wo hier betrachtet wird, ist der folgende (Schlachtalter als Covariable):

```{r, echo=FALSE}
formula.full
```

```{r, include=FALSE}
for(fx in pvec_fixeffect_columns){
  tbl_first_sample[[fx]] <- as.factor(tbl_first_sample[[fx]])
}
lm.full.cur <- lm(formula = formula.full, data = tbl_first_sample)
step_result <- MASS::stepAIC(lm.full.cur, direction = 'backward', trace = pb_trace)
```

Die Effektstuffe 1 von alle Effekte ist immer auf 0 gesetzt. Grund dafür ist, dass das Modell der Unterschied von Effekt2 zu Effekt1, Effekt3 zu Effekt1, etc macht. Beispiel mit Effekt sex wobei die Effektstuffen folgendes bedeuten:

* Effekt sex1 = weiblich

* Effekt sex2 = männlich

* Effekt sex3 = kastrat

Interpretation von dem Resultat von den Balken ist:

* sex2 (männlich) hat einen Effekt von 35.6 kg im Vergleich zum Effekt sex1 (weiblich)

* sex3 (kastrat) hat einen Effekt von 17.7 kg im Vergleich zum Effekt sex1(weiblich)

Die Frage stellt sich nachher für jedem Effekt, ob diese Lösung Sinn machen sei es genetisch wie auch biologisch gesehen?

```{r,results='asis', warning=FALSE, echo=FALSE}
# Write an output with the solution of each fixed effect
k <- 2
for(i in 1:length(pvec_fixeffect_columns)){
  # name of fix effect
  fx_ef <- pvec_fixeffect_columns[i]
  # number of model selection solution for this effect
  n_sol_ms <- length(step_result$xlevels[[fx_ef]])-1
  # create a tibble per effect
  tbl_fxef <- tibble::as_tibble(matrix(0, nrow = length(step_result$xlevels[[fx_ef]]), ncol = 2))
  colnames(tbl_fxef) <- c("effect_level", "solution")
  tbl_fxef$effect_level[1] <- paste(fx_ef,1,sep = "")

  for(j in 2:length(step_result$xlevels[[fx_ef]])){
      tbl_fxef$effect_level[j] <- paste(fx_ef,j,sep = "")
      tbl_fxef$solution[j] <- step_result$coefficients[[k]]
      k <- k+1
  }
  
  # plot the solution of the effect
  print(ggplot(tbl_fxef, aes(x=effect_level, y=solution)) +
              geom_bar(stat = "identity", fill = "blue") +
              geom_text(aes(label=round(solution,3)), vjust=1.5, colour = "white", size=3.5) +
              theme(axis.text.x = element_text(angle = 90)) +
              ggtitle(paste("Lösung von fixen Effekt: ",fx_ef,sep = "")))
  
}
```

Dort wo es am meisten Unterschied gibt, ist bei Rassenkombination. Deswegen werden die Phänotypen davon angeschaut.

```{r, echo=FALSE}
# plot the phenotyp
print(ggplot(tbl_first_sample, aes(x=breedcomb, y=cwao)) +
            geom_boxplot() +
            ggtitle("Analyse vom Phänotyp cwao für den Effekt breedcomb"))

```

```{r, echo=TRUE}
#Coding the effect BREED COMBINATION (SIRE X DAM)...

#Effect Key = AN.AN Effect Code = 19 
#Effect Key = AN.BV Effect Code = 5 
#Effect Key = AN.INC Effect Code = 18
#Effect Key = AN.KR Effect Code = 22 
#Effect Key = BB.BV Effect Code = 25 
#Effect Key = BB.HO Effect Code = 30 
#Effect Key = BD.BV Effect Code = 6 
#Effect Key = BV.BV Effect Code = 4 
#Effect Key = CH.BV Effect Code = 21 
#Effect Key = HO.HO Effect Code = 15 
#Effect Key = HO.SF Effect Code = 2 
#Effect Key = LM.AL Effect Code = 28 
#Effect Key = LM.BV Effect Code = 1 
#Effect Key = LM.HO Effect Code = 23 
#Effect Key = LM.INC Effect Code = 20
#Effect Key = LM.KR Effect Code = 16 
#Effect Key = LM.LM Effect Code = 14 
#Effect Key = LM.OB Effect Code = 17 
#Effect Key = LM.SF Effect Code = 8 
#Effect Key = LM.SI Effect Code = 10 
#Effect Key = MO.MO Effect Code = 27 
#Effect Key = OB.BV Effect Code = 13 
#Effect Key = OB.OB Effect Code = 12 
#Effect Key = SF.HO Effect Code = 24 
#Effect Key = SF.SF Effect Code = 3 
#Effect Key = SI.BV Effect Code = 7 
#Effect Key = SI.SF Effect Code = 11 
#Effect Key = SI.SI Effect Code = 9 
#Effect Key = UF.BV Effect Code = 26 
#Effect Key = UF.HO Effect Code = 29 
#Effect Key = UF.SF Effect Code = 31 
```

Die Lösung von Rassenkombination haben einen Einfluss bis 21 kg. Diese Varianz sowie die Lösung von dem Effekt zeigt die Wichtigkeit. 

```{r, echo=TRUE}
#Part of the code in codeEff_HetRec.f90
#! Heterosis / Heterozygotie codieren

#    if(rHet_SumHet(indcid14(ind))==0.0)then
#      iHet_SumHet_Code(i)=2 ! 100% Reinzucht
#    elseif(rHet_SumHet(indcid14(ind))>0.0 .AND. rHet_SumHet(indcid14(ind))<=0.2)then
#      iHet_SumHet_Code(i)=3
#    elseif(rHet_SumHet(indcid14(ind))>0.2 .AND. rHet_SumHet(indcid14(ind))<=0.4)then
#      iHet_SumHet_Code(i)=4 ! 0.25 87.5%12.5%
#    elseif(rHet_SumHet(indcid14(ind))>0.4 .AND. rHet_SumHet(indcid14(ind))<=0.6)then
#      iHet_SumHet_Code(i)=5 ! 0.5 oft Fall von VMS Produktion 75%25%
#    elseif(rHet_SumHet(indcid14(ind))>0.6 .AND. rHet_SumHet(indcid14(ind))<=0.8)then
#      iHet_SumHet_Code(i)=6 ! 0.75 oft Fall von SF
#    elseif(rHet_SumHet(indcid14(ind))>0.8)then
#      iHet_SumHet_Code(i)=7 ! 1 ist für 50%50%
#    elseif(rHet_SumHet(indcid14(ind))==-9.99)then  
#      iHet_SumHet_Code(i)=1 ! Fuer das Tier konnte kein Heterosiseffektkoeffizient berechnet werden
```

Die Resultate von der Einfluss von dem fixen Effekt für Schlachtgewicht entspricht nicht die Erwartungen auf 2 Punkten:

* der Einfluss geht nur bis 6 kg. Ich hätte persönlich eine ähnliche Varianz der Lösung wie bei der Rassenkombination erwartet.

* die Lösung machen meiner Ansicht nach keinen Sinn. Ich hätte erwartet einen höhere Einfluss für F1 (Effektcode 7) und F2 (Effektcode 5)

```{r}
#Part of the code in codeEff_HetRec.f90
#! Rekombination codieren

#    if(rRec_SumRec(indcid14(ind))==0.0)then
#      iRec_SumRec_Code(i)=2 ! 0 ist der Fall 100% Reinzucht
#    elseif(rRec_SumRec(indcid14(ind))>0.0 .AND. rRec_SumRec(indcid14(ind))<=0.1)then
#      iRec_SumRec_Code(i)=3
#    elseif(rRec_SumRec(indcid14(ind))>0.1 .AND. rRec_SumRec(indcid14(ind))<=0.2)then
#      iRec_SumRec_Code(i)=4 ! 0.18 oft Fall SF oder 87.5%12.5%
#    elseif(rRec_SumRec(indcid14(ind))>0.2 .AND. rRec_SumRec(indcid14(ind))<=0.3)then
#      iRec_SumRec_Code(i)=5 ! 0.25 oft Fall von VMS Produktion 75%25%
#    elseif(rRec_SumRec(indcid14(ind))>0.3 .AND. rRec_SumRec(indcid14(ind))<=0.4)then
#      iRec_SumRec_Code(i)=6
#    elseif(rRec_SumRec(indcid14(ind))>0.4)then
#      iRec_SumRec_Code(i)=7
#    elseif(rRec_SumRec(indcid14(ind))==-9.99)then  
#      iRec_SumRec_Code(i)=1 ! Fuer das Tier konnte kein Rekombinationseffektkoeffizient berechnet werden
```

Der Einfluss von dem fixen Effekt Rekombination ist marginal.
