---
title: "Modell Selektion"
author: "Sophie Kunz"
date: "16 April 2020"
output: pdf_document
params:
  data: ""
---

```{r setup, include=FALSE}
knitr::opts_chunk$set(echo = TRUE)
```

# Background Infos
Document: https://charlotte-ngs.github.io/GELASMSS2019/sol/w11/gel-w09-sol01.pdf

# Modell Selektion
Specifisch zu Heterosis und Rekombination sowie Rassenkombination.

```{r, include=FALSE, warning=FALSE}
require(dplyr)
```

```{r, include=FALSE}
### # Read dataset
s_data_path <- params$data
if (!file.exists(s_data_path)) stop(" * ERROR: cannot file data file: ", s_data_path)
tbl_data <- readr::read_delim(file = s_data_path, delim = " ")

### # Remove and rename some columns
tbl_data <- tbl_data %>% select(-c(herdyear,herd,calfcull,controlcull,ageVK,slaughterCategory,branding,ccvn,ccvo,cwvn,cwvo,cfvn,cfvo,cavn,cavo))
names(tbl_data)[30] <- "het"
names(tbl_data)[31] <- "rec"

### # Convert all fixed effects info factors
tbl_data$sex <- as.factor(tbl_data$sex)
tbl_data$abattoir <- as.factor(tbl_data$abattoir)
tbl_data$classifier <- as.factor(tbl_data$classifier)
tbl_data$yearsaison <- as.factor(tbl_data$yearsaison)
tbl_data$breedcomb <- as.factor(tbl_data$breedcomb)
tbl_data$prodsystem <- as.factor(tbl_data$prodsystem)
tbl_data$het <- as.factor(tbl_data$het)
tbl_data$rec <- as.factor(tbl_data$rec)
```

## Fleischigkeit

### Grossviehmast

```{r, echo=TRUE, results=FALSE}
lm_cca_model <- lm(ccao ~ sex + abattoir + classifier + yearsaison + breedcomb + het + rec + age + ageQuadrat, data = tbl_data)
```

```{r}
olsrr::ols_step_backward_aic(lm_cca_model)
```
### Grossviehmast ohne Cov

```{r, echo=TRUE, results=FALSE}
lm_cca_model_oCov <- lm(ccao ~ sex + abattoir + classifier + yearsaison + breedcomb + het + rec , data = tbl_data)
```

```{r}
olsrr::ols_step_backward_aic(lm_cca_model_oCov)
```

### Natura-Beef

```{r, echo=TRUE, results=FALSE}
lm_ccan_model <- lm(ccan ~ sex + abattoir + classifier + yearsaison + breedcomb + het + rec + age + ageQuadrat, data = tbl_data)
```

```{r}
olsrr::ols_step_backward_aic(lm_ccan_model)
```
### Natura-Beef ohne Cov

```{r, echo=TRUE, results=FALSE}
lm_ccan_model_oCov <- lm(ccan ~ sex + abattoir + classifier + yearsaison + breedcomb + het + rec, data = tbl_data)
```

```{r}
olsrr::ols_step_backward_aic(lm_ccan_model_oCov)
```
### SwissPrimBeef

```{r, echo=TRUE, results=FALSE}
lm_ccas_model <- lm(ccas ~ sex + abattoir + classifier + yearsaison + breedcomb + het + rec  , data = tbl_data)
```

```{r}
olsrr::ols_step_backward_aic(lm_ccas_model)
```


### SwissPrimBeef ohne Cov

```{r, echo=TRUE, results=FALSE}
lm_ccas_model_oCov <- lm(ccas ~ sex + abattoir + classifier + yearsaison + breedcomb + het + rec  , data = tbl_data)
```

```{r}
olsrr::ols_step_backward_aic(lm_ccas_model_oCov)
```


### Kälbermast

```{r, echo=TRUE, results=FALSE}
lm_ccco_model <- lm(ccco ~ sex + abattoir + classifier + yearsaison + breedcomb + het + rec + age + ageQuadrat, data = tbl_data)
```

```{r}
olsrr::ols_step_backward_aic(lm_ccco_model)
```
### Kälbermast ohne Cov

```{r, echo=TRUE, results=FALSE}
lm_ccco_model_oCov <- lm(ccco ~ sex + abattoir + classifier + yearsaison + breedcomb + het + rec , data = tbl_data)
```

```{r}
olsrr::ols_step_backward_aic(lm_ccco_model_oCov)
```

### Natura-Veal

```{r, echo=TRUE, results=FALSE}
lm_cccn_model <- lm(cccn ~ sex + abattoir + classifier + yearsaison + breedcomb + het + rec + age + ageQuadrat, data = tbl_data)
```

```{r}
olsrr::ols_step_backward_aic(lm_cccn_model)
```
### Natura-Veal ohne Cov

```{r, echo=TRUE, results=FALSE}
lm_cccn_model_oCov <- lm(cccn ~ sex + abattoir + classifier + yearsaison + breedcomb + het + rec, data = tbl_data)
```

```{r}
olsrr::ols_step_backward_aic(lm_cccn_model_oCov)
```

## Schlachtgewicht

### Grossviehmast

```{r, echo=TRUE, results=FALSE}
lm_cwa_model <- lm(cwao ~ sex + abattoir + yearsaison + breedcomb + het + rec  + age + ageQuadrat, data = tbl_data)
```

```{r}
olsrr::ols_step_backward_aic(lm_cwa_model)
```
### Grossviehmast ohne Cov

```{r, echo=TRUE, results=FALSE}
lm_cwa_model_oCov <- lm(cwao ~ sex + abattoir + yearsaison + breedcomb + het + rec, data = tbl_data)
```

```{r}
olsrr::ols_step_backward_aic(lm_cwa_model_oCov)
```

### Natura-Beef

```{r, echo=TRUE, results=FALSE}
lm_cwan_model <- lm(cwan ~ sex + abattoir + yearsaison + breedcomb + het + rec + age + ageQuadrat, data = tbl_data)
```

```{r}
olsrr::ols_step_backward_aic(lm_cwan_model)
```

### Natura-Beef ohne Cov

```{r, echo=TRUE, results=FALSE}
lm_cwan_model_oCov <- lm(cwan ~ sex + abattoir + yearsaison + breedcomb + het + rec, data = tbl_data)
```

```{r}
olsrr::ols_step_backward_aic(lm_cwan_model_oCov)
```


### SwissPrimBeef
```{r, echo=TRUE, results=FALSE}
lm_cwas_model <- lm(cwas ~ sex + abattoir + yearsaison + breedcomb + het + rec + age + ageQuadrat, data = tbl_data)
```

```{r}
olsrr::ols_step_backward_aic(lm_cwas_model)
```

### SwissPrimBeef ohne Cov
```{r, echo=TRUE, results=FALSE}
lm_cwas_model_oCov <- lm(cwas ~ sex + abattoir + yearsaison + breedcomb + het + rec, data = tbl_data)
```

```{r}
olsrr::ols_step_backward_aic(lm_cwas_model_oCov)
```

### Kälbermast

```{r, echo=TRUE, results=FALSE}
lm_cwco_model <- lm(cwco ~ sex + abattoir + yearsaison + breedcomb + het + rec  + age + ageQuadrat, data = tbl_data)
```

```{r}
olsrr::ols_step_backward_aic(lm_cwco_model)
```
### Kälbermast ohne Cov

```{r, echo=TRUE, results=FALSE}
lm_cwco_model_oCov <- lm(cwco ~ sex + abattoir + yearsaison + breedcomb + het + rec, data = tbl_data)
```

```{r}
olsrr::ols_step_backward_aic(lm_cwco_model_oCov)
```


### Natura-Veal

```{r, echo=TRUE, results=FALSE}
lm_cwcn_model <- lm(cwcn ~ sex + abattoir + yearsaison + breedcomb + het + rec + age + ageQuadrat, data = tbl_data)
```

```{r}
olsrr::ols_step_backward_aic(lm_cwcn_model)
```
### Natura-Veal ohne Cov

```{r, echo=TRUE, results=FALSE}
lm_cwcn_model_oCov <- lm(cwcn ~ sex + abattoir + yearsaison + breedcomb + het + rec, data = tbl_data)
```

```{r}
olsrr::ols_step_backward_aic(lm_cwcn_model_oCov)
```

## Fettabdeckung

### Grossviehmast

```{r, echo=TRUE, results=FALSE}
lm_cfa_model <- lm(cfao ~ sex + abattoir + classifier + yearsaison + breedcomb + het + rec + age + ageQuadrat, data = tbl_data)
```

```{r}
olsrr::ols_step_backward_aic(lm_cfa_model)
```
### Grossviehmast ohne Cov

```{r, echo=TRUE, results=FALSE}
lm_cfa_model_oCov <- lm(cfao ~ sex + abattoir + classifier + yearsaison + breedcomb + het + rec, data = tbl_data)
```

```{r}
olsrr::ols_step_backward_aic(lm_cfa_model_oCov)
```


### Natura-Beef

```{r, echo=TRUE, results=FALSE}
lm_cfan_model <- lm(cfan ~ sex + abattoir + classifier + yearsaison + breedcomb + het + rec + age + ageQuadrat, data = tbl_data)
```

```{r}
olsrr::ols_step_backward_aic(lm_cfan_model)
```
### Natura-Beef ohne Cov

```{r, echo=TRUE, results=FALSE}
lm_cfan_model_oCov <- lm(cfan ~ sex + abattoir + classifier + yearsaison + breedcomb + het + rec, data = tbl_data)
```

```{r}
olsrr::ols_step_backward_aic(lm_cfan_model_oCov)
```

### SwissPrimBeef

```{r, echo=TRUE, results=FALSE}
lm_cfas_model <- lm(cfas ~ sex + abattoir + classifier + yearsaison + breedcomb + het + rec + age + ageQuadrat, data = tbl_data)
```

```{r}
olsrr::ols_step_backward_aic(lm_cfas_model)
```
### SwissPrimBeef ohne Cov

```{r, echo=TRUE, results=FALSE}
lm_cfas_model_oCov <- lm(cfas ~ sex + abattoir + classifier + yearsaison + breedcomb + het + rec, data = tbl_data)
```

```{r}
olsrr::ols_step_backward_aic(lm_cfas_model_oCov)
```

### Kälbermast

```{r, echo=TRUE, results=FALSE}
lm_cfco_model <- lm(cfco ~ sex + abattoir + classifier + yearsaison + breedcomb + het + rec + age + ageQuadrat, data = tbl_data)
```

```{r}
olsrr::ols_step_backward_aic(lm_cfco_model)
```
### Kälbermast ohne Cov

```{r, echo=TRUE, results=FALSE}
lm_cfco_model_oCov <- lm(cfco ~ sex + abattoir + classifier + yearsaison + breedcomb + het + rec, data = tbl_data)
```

```{r}
olsrr::ols_step_backward_aic(lm_cfco_model_oCov)
```


### Natura-Veal

```{r, echo=TRUE, results=FALSE}
lm_cfcn_model <- lm(cfcn ~ sex + abattoir + classifier + yearsaison + breedcomb + het + rec + age + ageQuadrat, data = tbl_data)
```

```{r}
olsrr::ols_step_backward_aic(lm_cfcn_model)
```
### Natura-Veal ohne Cov

```{r, echo=TRUE, results=FALSE}
lm_cfcn_model_oCov <- lm(cfcn ~ sex + abattoir + classifier + yearsaison + breedcomb + het + rec, data = tbl_data)
```

```{r}
olsrr::ols_step_backward_aic(lm_cfcn_model_oCov)
```


## Schlachtalter 

### Grossviehmast

```{r, echo=TRUE, results=FALSE}
lm_caa_model <- lm(caao ~ sex + abattoir + yearsaison + breedcomb + het + rec , data = tbl_data)
```

```{r}
olsrr::ols_step_backward_aic(lm_caa_model)
```
### Natura-Beef

```{r, echo=TRUE, results=FALSE}
lm_caan_model <- lm(caan ~ sex + abattoir + yearsaison + breedcomb + het + rec , data = tbl_data)
```

```{r}
olsrr::ols_step_backward_aic(lm_caan_model)
```
### SwissPrimBeef

```{r, echo=TRUE, results=FALSE}
lm_caas_model <- lm(caas ~ sex + abattoir + yearsaison + breedcomb + het + rec, data = tbl_data)
```

```{r}
olsrr::ols_step_backward_aic(lm_caas_model)
```
### Kälbermast

```{r, echo=TRUE, results=FALSE}
lm_caco_model <- lm(caco ~ sex + abattoir + yearsaison + breedcomb + het + rec , data = tbl_data)
```

```{r}
olsrr::ols_step_backward_aic(lm_caco_model)
```
### Natura-Veal

```{r, echo=TRUE, results=FALSE}
lm_cacn_model <- lm(cacn ~ sex + abattoir + yearsaison + breedcomb + het + rec , data = tbl_data)
```

```{r}
olsrr::ols_step_backward_aic(lm_cacn_model)
```

